臺灣臺北地方法院民事判決　　　　　　 100年度訴字第1099號
原　　　告　遠東國際商業銀行股份有限公司
法定代理人　侯金英
訴訟代理人　施佐樺
被　　　告　鄭香杰
上列當事人間請求清償借款事件，本院於民國100年4月12日言詞
辯論終結，判決如下：
    主      文
被告應給付原告新臺幣壹拾柒萬仟伍佰玖拾伍元，及其中新臺
幣壹拾肆萬玖仟捌佰玖拾肆元自民國一○○年二月四日起至清償
日止，按週年利率百分之十九點七一計算之利息。
被告應給付原告新臺幣拾萬零柒佰捌拾玖元，及自民國九十
八年十一月二十九日起至清償日止，按週年利率百分之十五計算
之利息。
訴訟費用由被告負擔。
    事實及理由
一、按當事人得以合意定第一審管轄法院，但以關於由一定法律
    關係而生之訴訟為限；前項合意，應以文書證之，民事訴訟
    法第24條定有明文。依兩造間之AIG信用卡約定條款第27條
    約定，因本契約涉訟時，同意以臺灣臺北地方法院為第一審
    管轄法院，是本院就本件有管轄權。
二、原告主張：訴外人友邦國際信用卡股份有限公司（下稱友邦
    公司）於民國98年9月1日，將其信用卡應收帳款債權業務移
    轉予原告，並於同年8月11日將債權讓與之事實以網路公告
    ，原告因而受讓友邦公司對被告之債權。而被告鄭香杰分別
    於93年5月間及95年6月間向原告及友邦公司申請信用卡，經
    原告及友邦公司分別核發信用卡予被告使用，依約被告即得
    於特約商店記帳消費及使用相關產品，但應於每月繳款截止
    日前繳付簽帳款，逾期繳付者，就尚未清償之帳款應另給付
    利息及違約金。被告迄99年12月底積欠原告新臺幣（下同）
    173,595元，其中消費款計149,894元，及自100年2月4日起
    至清償日止，按週年利率19.71%計算之利息；而被告迄98年
    10月底尚積欠友邦公司330,789元，及自98年11月29日起至
    清償日止，按週年利率15%計算之利息。上開積欠款項，迭
    經催討無效，被告仍拒不還款，尚餘如主文第一項、第二項
    所示之本金及利息應清償，為此依信用卡使用契約之法律關
    係，聲明如主文第一項、第二項所示。
三、被告方面：被告未於言詞辯論期日到場，亦未提出準備書狀
    作何聲明或陳述。
四、經查，原告上開主張業據其提出信用卡申請書、行政院金融
    監督管理委員會98年8月11日金管銀票字第09840006080號函
    、同意書、網路公告電子畫面、遠東信用卡約定條款、AIG
    信用卡約定條款、歸戶基本資料查詢表、消費繳息總查、消
    費明細表及欠款彙整資料表等件為證，核與其所述情節相符
    ，又被告已於相當時期受合法通知，而於言詞辯論期日不到
    場，亦未提出準備書狀爭執，是原告前揭主張，自堪信為真
    實。從而，原告依據信用卡使用契約之法律關係，請求被告
    給付如主文第一項、第二項所示之金額及利息，為有理由，
    應予准許。
五、結論：本件原告之訴為有理由，依民事訴訟法第385條第1項
    前段、第78條判決如主文。
中    華    民    國   100    年    4     月    26    日
                  民事第五庭    法  官  賴秀蘭
以上正本係照原本作成
如對本判決上訴，須於判決送達後20日內向本院提出上訴狀。如
委任律師提起上訴者，應一併繳納上訴審裁判費。
中    華    民    國   100    年    4     月    26    日
                                書記官  李佩芳